【裁判字號】    95,簡上,153
【裁判日期】    950929
【裁判案由】    竊盜
【裁判全文】
臺灣新竹地方法院刑事判決      九十五年度簡上字第一五三號
上  訴  人  臺灣新竹地方法院檢察署檢察官
被      告  甲○○
選任辯護人  劉明鏡律師
上列上訴人因被告竊盜案件，不服本院新竹簡易庭九十五年度竹
簡字第五三三號中華民國九十五年六月三十日協商判決（聲請案
號：台灣新竹地方法院檢察署九十五年度偵字第一九三一號）提
起上訴及移送併案審理（臺灣臺北地方法院檢察署九十五年度偵
字第一四六三二號），本院管轄第二審之合議庭判決如下：
    主  文
原判決撤銷，發回本院新竹簡易庭。
    理  由
一、原判決略以：被告甲○○為瘖啞人，意圖為自己不法之所有
    ，於民國九十五年三月二十八日十一時三十分許，騎乘其所
    有之腳踏車前往新竹市○○路○段五四八巷三五號乙○○住
    處，趁無人看管之際，以現場之二張廢棄木椅墊腳，翻越圍
    牆侵入屋內後，將乙○○所有置於屋內之機車引擎蓋一具、
    機車把手一具、機車三角台一具、電鋸一具、電線一捆搬出
    屋外其腳踏車旁，而竊取之。得手後，適為附近居民殷三妹
    發覺報警當場查獲。嗣被告經台灣新竹地方法院檢察署檢察
    官聲請簡易判決處刑後，原審依檢察官之聲請改依協商程序
    而為判決，判處被告踰越牆垣竊盜，處有期徒刑三月，如易
    科罰金，以（銀元）三百元折算一日。緩刑二年。固非無見
    。
二、惟按，依本編所為之科刑判決，不得上訴。但有第四百五十
    五條之四第一項第一款、第二款、第四款、第六款（即被告
    有其他較重之裁判上一罪之犯罪事實者）、第七款所定情形
    之一，或協商判決違反同條第二項之規定者，不在此限。對
    於前項但書之上訴，第二審法院之調查以上訴理由所指摘之
    事項為限。第二審法院認為上訴有理由者，應將原審判決撤
    銷，將案件發回第一審法院依判決前之程序更為審判。刑事
    訴訟法第四百五十五條之十定有明文。
三、查本件被告甲○○所犯踰越牆垣竊盜罪，經原審依檢察官之
    聲請為協商判決後，檢察官發現被告另於九十五年六月二十
    日下午四時二十分，攜帶其所有客觀上具有危險性，足以傷
    害人之身體、生命之兇器鐵撬、活動扳手各一支，侵入國有
    財產局委由交通部公路總局管領之台北市○○○路○段七０
    巷二弄六號建物內，以其所有之上開兇器拆卸竊取屋內國有
    財產局委由交通部公路總局管領之鋁門窗七個、蓮蓬頭一個
    、瓦斯管一支得手，因認被告此部分另涉犯刑法第三百二十
    一條第一項第三款攜帶兇器加重竊盜罪嫌，而提起上訴，並
    認此部分犯行與原審判決認定之踰越牆垣竊盜罪有連續犯裁
    判上一罪關係，乃移送本院併案審理。
四、第查，被告行為後，刑法第五十六條連續犯之規定，業經修
    正刪除，並於九十四年二月二日經總統公布，且於九十五年
    七月一日起施行。據此，被告之犯行，因行為後新法業已刪
    除連續犯之規定，而此刪除雖非犯罪構成要件之變更，但已
    影響行為人刑罰之法律效果，自仍屬法律有變更，依準據法
    即新法第二條第一項規定，經比較新、舊法結果，仍應以適
    用較有利於被告之行為時法律即舊法論以連續犯（最高法院
    九十五年第八次刑事庭會議決議參照）。從而，觀諸被告之
    上開二次加重竊盜犯行，犯罪時間接近，手法大致相同，構
    成要件相同，顯係基於概括之犯意反覆為之，且犯罪時間均
    在九十五年七月一日刑法修正施行前，揆諸上開意旨，自仍
    應適用較有利於被告之行為時法律即仍依舊法論以連續犯。
五、第按，刑法第五十六條之連續犯雖以一罪論，但得加重其刑
    至二分之一，其加重多寡，當與連續犯行次數之多寡有關，
    故同一連續犯案件，其所認定犯行次數較少者，與所認定犯
    行次數較多者，兩者適用之連續犯刑罰法條，就形式上觀之
    ，雖無差異，但實質上其法條所含刑罰輕重之程序，顯有不
    同，故第二審法院所認定連續犯之次數，倘較第一審法院所
    認者為多，則第一審判決適用之連續犯刑罰法條，實質上即
    難謂當，依照刑事訴訟法第三百七十條但書之規定，第二審
    自得諭知較重於第一審判決之刑（最高法院八十二年度第七
    次民刑事庭會議決議可資參照）。又上開總會決議雖係針對
    「不利益變更禁止」原則加以說明，惟該決議亦揭明連續犯
    形式上雖係適用同一刑罰法條論處，然實質上其法條所含刑
    罰輕重則顯有不同，故被告雖經第一審論以連續犯刑罰法條
    ，然第二審法院認其犯行次數較第一審所認者為多時，仍屬
    有較重之裁判上一罪之犯罪事實未予斟酌之違法，自與上開
    刑事訴訟法第四百五十五條之四第一項第六款之規定相當，
    得為協商判決之上訴理由。據此，舉重以明輕，被告雖經第
    一審以一次加重竊盜犯行論以加重竊盜罪，然第二審法院認
    其另有其他加重竊盜犯行，而與原審認定論罪之加重竊盜犯
    行有連續犯之裁判上一罪關係時，依照刑事訴訟法第三百七
    十條但書之規定，第二審當然得諭知較重於第一審判決之刑
    ，故此情形即顯然該當刑事訴訟法第四百五十五條之四第一
    項第六款被告有其他較重之裁判上一罪之犯罪事實，而不得
    為協商判決，自得依同法第四百五十五條之十第一項但書規
    定提起上訴。
六、又查，訊據被告固矢口否認有上開併案意旨所指攜帶兇器竊
    盜犯行，並辯稱該處僅以細線鎖門，伊以為係廢棄場所，只
    是進去看看，想進去撿東西云云。然查，被告確有於上揭時
    、地攜帶其所有之鐵撬、活動扳手各一支侵入國有財產局委
    由交通部公路總局管領之台北市○○○路○段七０巷二弄六
    號建物，而以該鐵撬、活動扳手各一支拆卸屋內之鋁窗七個
    、蓮蓬頭一個及瓦斯管一支等情，已據被告於警詢及偵查中
    供述明確，並據被害人交通部公路總局管理人丙○○於警詢
    中陳述屬實，復有贓物領據一紙及現場照片十二幀在卷可稽
    。據此，被告未經許可侵入國有財產局委由交通部公路總局
    管領之台北市○○○路○段七０巷二弄六號建物內，而以其
    所有攜帶之鐵撬、活動扳手各一支拆卸屋內之鋁窗七個、蓮
    蓬頭一個及瓦斯管一支，顯有不法所有之意圖甚明，所為應
    確已構成刑法第三百二十一條第一項第三款攜帶兇器竊盜罪
    嫌。至被告上所辯，應係卸責之詞，不足採信。
七、揆諸上開說明，檢察官上訴及移送併案審理意旨所指被告另
    涉犯攜帶兇器加重竊盜犯行部分，乃與原審協商判決之加重
    竊盜犯行，時間接近，手法大致相同，構成要件相同，顯係
    基於概括之犯意反覆為之，故被告雖經第一審論以加重竊盜
    ，然本院認上訴及併案意旨所指被告另涉犯攜帶兇器加重竊
    盜犯行部分，乃與原審協商判決之加重竊盜犯行有連續犯之
    裁判上一罪關係，原審判決即屬被告有較重之裁判上一罪之
    犯罪事實漏未及斟酌之違法，自與上開刑事訴訟法第四百五
    十五條之四第一項第六款之規定相當，而得為協商判決之上
    訴理由。
八、綜上所述，本件檢察官之上訴為有理由，應依刑事訴訟法第
    四百五十五條之十第三項之規定，將原判決撤銷，並將案件
    發回第一審法院即本院新竹簡易庭依判決前之程序更為審判
    。
據上論斷，應依刑事訴訟法第四百五十五條之一第一項、第三項
、第四百五十五條之十第一項但書、第三項、第四百五十五條之
十一第一項、第三百六十四條，判決如主文。
本案經檢察官黃正雄到庭執行職務
中    華    民    國  九十五  年    九    月  二十九  日
                            臺灣新竹地方法院刑事第三庭
                                審判長法  官  汪  銘  欽
                                      法  官  楊  數  盈
                                      法  官  林  惠  君
以上正本證明與原本無異。
如不服本判決，應於判決送達後十日內向本院提出上訴狀（應附
繕本），上訴於臺灣高等法院。
中    華    民    國  九十五  年    九    月  二十九  日
                                    書 記 官  陳  秀  子


司法院資訊處製作；財團法人民間司法改革基金會備份。
